臺灣雲林地方法院刑事協商判決
111年度易字第225號
公  訴  人  臺灣雲林地方檢察署檢察官
被      告  林水土



上列被告因違反毒品危害防制條例案件，經檢察官提起公訴（111年度偵字第1698號）後，聲請本院改依協商程序而為判決，本院裁定進行協商程序，判決如下：                    
    主      文
林水土犯持有第一級毒品罪，處有期徒刑肆月，如易科罰金，以
新臺幣壹仟元折算壹日。扣案之第一級毒品海洛因壹包（驗餘淨
重參點柒參公克，含包裝袋壹只）沒收銷燬。　　
　　事實及理由
一、犯罪事實
　　林水土明知海洛因係毒品危害防制條例第2條第2項第1款所規
    定之第一級毒品，依法不得持有，竟基於持有第一級毒品之
    犯意，於民國108年2月27日、28日間某時，在雲林縣麥寮鄉
    六輕工業園區門口某處，向真實姓名年籍不詳，綽號「紅猴
    」之成年人購買海洛因1包（驗餘淨重3.73公克）後持有之
    。嗣於108年3月5日晚間12時3分許，為警持搜索票在其為於雲
    林縣○○鄉○○村○○00○00號住處內查獲，並扣得海洛因1包。
二、證據名稱
　㈠被告林水土於警詢、偵訊、本院準備程序時之供述。
　㈡本院108年聲搜字第81號搜索票影本、雲林縣警察局臺西分局
    搜索、扣押筆錄暨扣押物品目錄表各1份。
　㈢法務部調查局濫用藥物實驗室108年4月11日調科壹字第1082
　  0000000號鑑定書影本1紙。
　㈣扣案物照片1張。
　㈤扣案之第一級毒品海洛因1包。
三、本案被告已認罪，檢察官及被告於審判外達成協商合意，合
    意內容如判決主文所示。上開協商合意並無刑事訴訟法第45
    5條之4第1項所列情形之一，檢察官聲請改依協商程序而為
    判決，本院爰不經言詞辯論，於協商合意範圍內為協商判決
    。
四、附記事項：
　㈠核被告所為，係犯毒品危害防制條例第11條第1項之持有第一
    級毒品罪。
　㈡被告固有起訴書所載之毒品前科，但檢察官就被告構成累犯
    之事實及應加重其刑事項，未具體指出證明之方法，本院參
    照最高法院刑事大法庭110年度台上大字第5660號裁定意旨
    ，僅將被告之前科紀錄列入刑法第57條第5款「犯罪行為人
    之品行」之量刑審酌事由，爰不依累犯規定加重其刑。
  ㈢至被告雖供陳其毒品來源係紅猴，惟經函詢雲林縣警察局臺
    西分局，其函覆略以「林嫌雖於警詢筆錄中供稱其第一級毒
    品海洛因係向綽號紅猴之男子所購買取得的，惟未有明確購
    買時間、地點、聯絡方式，故尚未因林嫌所供述而查獲綽號
    紅猴之男子涉嫌販賣毒品之案件」等情，有雲林縣警察局臺
    西分局111年5月6日雲警西偵字第1110006522號函檢附之職
    務報告1份存卷可佐，自無從適用毒品危害防制條例第17條
    第1項之減刑規定，併予敘明。
  ㈣查獲之第一、二級毒品，不問屬於犯罪行為人與否，均沒收
    銷燬之，毒品危害防制條例第18條第1項前段定有明文。扣
    案之海洛因1包（驗餘淨重3.73公克），經送法務部調查局
    濫用藥物實驗室鑑定，檢驗結果確認含有第一級毒品海洛因
    成分，有法務部調查局濫用藥物實驗室108年4月11日調科壹
    字第10823006750號鑑定書影本1紙在卷可佐，係屬毒品危害
    防制條例第2條第2項第1款所管制之第一級毒品，爰依毒品
    危害防制條例第18條第1項前段之規定，宣告沒收銷燬。又
    盛裝上開毒品之包裝袋1只，因其上殘留之毒品難以析離，
    且無析離之實益及必要，爰與所包裝之毒品整體同視，併予
    沒收銷燬。至鑑定用罄之部分，既已滅失，自無庸諭知沒收
    銷燬，附此敘明。
五、應適用之法律：刑事訴訟法第455條之2第1項、第455條之4
    第2項、第455條之8、第454條第1項，毒品危害防制條例第1
    1條第1項、第18條第1項前段，刑法第11條前段、第41條第1
    項前段。
六、協商判決除有刑事訴訟法第455條之4第1項第1款、第2款、
    第4款、第6款、第7款所定情形之一，或違反同條第2項之規
    定者外，檢察官與被告均不得上訴。
七、如有上開可得上訴情形，而不服本判決，應於收受判決送達
    後20日內向本院提出上訴書狀（應敘述具體理由並附繕本）
    。上訴書狀如未敘述理由，應於上訴期間屆滿後20日內補提
    理由書於本院。
本案經檢察官黃煥軒提起公訴，檢察官吳淑娟到庭執行職務。
中　　華　　民　　國　　111  　年　　7　　月　　18　　日
                  刑事第五庭  法  官  簡伶潔
以上正本證明與原本無異。  
                              書記官  曾千庭
中　　華　　民　　國　　111 　年　　7 　　月　　19　　日
附錄本案論罪科刑之法條：　　
毒品危害防制條例第11條
持有第一級毒品者，處3年以下有期徒刑、拘役或新臺幣30萬元
以下罰金。
持有第二級毒品者，處2年以下有期徒刑、拘役或新臺幣20萬元
以下罰金。
持有第一級毒品純質淨重十公克以上者，處1年以上7年以下有期
徒刑，得併科新臺幣1百萬元以下罰金。
持有第二級毒品純質淨重二十公克以上者，處6月以上5年以下有
期徒刑，得併科新臺幣70萬元以下罰金。
持有第三級毒品純質淨重五公克以上者，處2年以下有期徒刑，
得併科新臺幣20萬元以下罰金。
持有第四級毒品純質淨重五公克以上者，處1年以下有期徒刑，
得併科新臺幣10萬元以下罰金。
持有專供製造或施用第一級、第二級毒品之器具者，處1年以下
有期徒刑、拘役或新臺幣10萬元以下罰金。